Minutes et répertoires du notaire Jean de MONHENAULT, 16 mai 1619 - 1er avril 1655 (étude XXVI)
Archives nationales
- Minutes de Jean de MONHENAULT, 16 mai 1619 - juin 1684; MC/ET/XXVI/44 - MC/ET/XXVI/156
  - Minutes. 1626, MC/ET/XXVI/51; registre
    - SAINT-GERVAIS église § Devis des ouvrages de maçonnerie à faire aux trois bâtiments neufs sur la rue des Barres et marché, par Claude MONNARD, maître maçon, qui fera porter dans le jardin de la maison qu'il bâtit aux marais du Temple, les terres retirées des charniers. Il devra aussi retirer les ossements et les mettres dans une fosse spéciale du cimetière. Les marguilliers devront retirer les corps à leurs dépens s'il en reste dans les charniers et les travaux devront être finis à la fin du mois de Janvier pour mettre la charpenterie, moyennant 7 l par toise., 14 juin 1626; MC/ET/XXVI/51
    - MENUISIER en ÉBÉNE maître Apprentissage § Apprentissage, de Vespasien DARET, âgé de 19 ans, pour 4 ans chez Gaspard CREUSEL, rue Saint-Honoré, moyennant 60 l. ts., 20 juin 1626; MC/ET/XXVI/51
      contrat d'apprentissage; Daret, Vespasien de; Creusel, Gaspard
    - VITRIER (Apprentissage) § Apprentissage de Jean AGIN, âgé de 14 ans, pour 4 ans chez Nicolas DUBO, maître. .. rue de Jouy, moyennant 54 £., 23 juin 1626; MC/ET/XXVI/51
      contrat d'apprentissage; Agin, Jean; Dubo, Nicolas
    - ROI-de-SICILE (rue du) La Notre-Dame d'argent § Bail d'une place rue des Morfondus à Bernard SAULNIER maître cordonnier rue du Roi de Sicile, demeurant vis-à-vis de la Notre-Dame d'argent., 24 juin 1626; MC/ET/XXVI/51
      bail; Roi-de-Sicile, rue du
    - HÔTEL de VERBERIE au faubourg Saint-Marcel sur le fossé entre les portes Saint-Marcel et Saint-Victor § Vente par Marie DELALONDE, veuve de Michel VEXIN, 1er valet de garde robe ayant les clefs des coffres du Roi, à Bernard SAULNIER, maître cordonnier demeurant rue du Roi-de-Sicile, d'une place rue des Morfondus où étaient naguère des maisons et jardins anciennement appelé l'HÔTEL de VERBERIE moyennant les charges et 315 L ts., 24 juin 1626; MC/ET/XXVI/51
    - MOULIN sur le rempart près de la porte du Temple § Bail de jardin en marais près de la porte Saint-Antoine par Jean-Daniel POILLE, avocat au Parlement, à Pierre DROUET, maître jardinier à Paris et Léonard BOUCHENY, maître meunier demeurant au MOULIN, et leurs femmes., 26 juin 1626; MC/ET/XXVI/51
    - CHIRURGIENS jurés en l'Université de Paris (Collège des) § Bail par Jérémie LE CERTAIN, chirurgien ordinaire du Roi et prévôt des maîtres CHIRURGIENS jurés en l'Université de Paris, à Sébastien COLLIN, aussi chirurgien juré dudit Collège, d'une maison ou collège que la communauté des maîtres CHIRURGIENS jurés en l'Université de Paris a fait construire entre l'église Saint-Côme-St-Damien et le couvent des Cordeliers, à la réserve de la salle du bas réservée à la visite des enfants et de la grande salle haute ou école, d'une autre chambre joignant entre le bureau et la chambre du Conseil dudit Collège. Ce bail fait moyennant 200 livres par an, pour 6 ans., 30 juin 1626; MC/ET/XXVI/51
      bail; Le Certain, Jérémie
    - JACQUET (Jean) maître maçon bourgeois de Paris demeurant quai des Ormes § Marché par André TURPIN[rue aux Ours] et Claude JACQUET,[ rue Saint-Martin] maçons tailleurs de pierre à Paris, pour l'église Saint-Pierre de Conflans, en présence de. .. qui s'oblige solidairement avec eux envers les marguilliers., 30 juin 1626; MC/ET/XXVI/51
      marché; Jacquet, Jean
    - MACONNERIE (marché de) § Marché de..., charpenterie, couverture et menuiserie, par André TURPIN et Claude JACQUET, maçons tailleurs de pierre à Paris, assistés de Jean JACQUET, maître maçon bourgeois de Paris, aux marguilliers de l'église Saint-Pierre de Conflans près de Charenton, pour ladite église. Les travaux devront être terminés à la Saint-Rémy prochaine et exécutés suivant les plan et dessin, moyennant le prix de 4 250 livres ts., 30 juin 1626; MC/ET/XXVI/51
      marché; Turpin, André; Jacquet, Claude; Jacquet, Jean; maçon
    - CHARPENTERIE (marché de) § Devis et... après avoir été estimés entre Simon HARMET, Yon PERRIN, Jean de LA NOUE, Léonnard PHILIPPE, Sébastien BRUANT et Jean EVRARD, tous maîtres charpentiers à Paris afin de les mettre au rabais, et adjugés à Simon HARMET qui s'associe avec Jean de LA NOUE, pour les trois corps de logis qui se construisent rue des Barres sur les charniers de Saint-Gervais. Les marguilliers conviennent de 330 £ par cent de bois neuf et 100 £ par cent de vieux bois., 30 juin 1626; MC/ET/XXVI/51
      devis; marché; charpentier
    - SAINT-GERVAIS église § Devis des ouvrages de charpenterie pour les trois corps de logis que les marguilliers de l'. .. font construire rue des Barres sur les charniers de l'. ..; lecture a été faite en présence, de Simon HARMET, Yon PERRIN, Jean de LANOUE, Léonard PHILIPPE, Sébastien BRUANT et Jean EVRARD, maîtres charpentiers, pour mettre les ouvrages au rabais; et adjugés à Simon HARMET qui s'associe, avec Jean de LA NOUE. Prix du marché fixé à 330 l par cent de bois neuf et 100 l par cent de vieux bois., 30 juin 1626; MC/ET/XXVI/51
      devis; Harmet, Simon; Perrin, Yon; Lanoue, Jean de; Philippe, Léonard; Bruant, Sébastien; Evrard, Jean
    - SAINT-GERVAIS (église) § Concession par les marguilliers de l'oeuvre et fabrique de l'église SAINT-GERVAIS à Louis BASSERY, serviteur de l'oeuvre, Marguerite MARTEAU, sa femme, Pierre ALEXANDRE, aussi serviteur de l'Oeuvre et Anne BOUTART, sa femme, en raison des longs services rendus, afin de les aider pendant leurs maladies ou nécessités; ils sont autorisés à placer des chaises dans l'église pendant le sermon seulement et pourront en partager les émoluments., 5 juillet 1626; MC/ET/XXVI/51
    - SAINT-GERVAIS (église) § Bail par les marguilliers de l'Oeuvre et fabrique Saint-Gervais, à Claude DOUET, maître savetier à Paris, d'une petite boutique dont jouissait Louis BASSIN, serviteur de l'église SAINT-GERVAIS, qui est au pourtour de l'église SAINT-GERVAIS entre le pilier de l'entrée principale et celui de la petite porte, moyennant 18 £ par an durant 6 ans., 8 juillet 1626; MC/ET/XXVI/51
    - Permission par les marguilliers de Saint-Gervais, à Léonard Chauveau, valet de garde-robe du roi, et sa femme, de jouir du banc délaissé par Marie Duboys, veuve de feu Jean Lenormant, notaire au Châtelet, devant les chapelles des Trois Pélerins et Saint-Joseph, en l'église Saint-Gervais., 19 juillet 1626; MC/ET/XXVI/51
      Chauveau, Léonard; Duboys, Marie; Lenormant, Jean; officier de la Garde-robe du roi (Ancien Régime); notaire
    - SAINT-GERVAIS église § Concession par les marguilliers de l'Oeuvre et fabrique de l'. .., à Léonard CHAUVEAU, valet de garde robe ordinaire du Roi et Madeleine TILLY, sa femme, du banc coté 139 qui est dans l'. .. contre le pilier devant les chapelles des Trois Pélerins et de Saint-Joseph, dont jouissait Marie DUBOYS, veuve de Jean LE NORMANT, notaire au Châtelet., 19 juillet 1626; MC/ET/XXVI/51
      Chauveau, Léonard; Le Normant, Jean
    - BOUQUETEAU (Pierre) marchand papetier à Paris § Mariage de Jacques OULIER, compagnon tissutier-rubannier, en présence de Pierre BOUQUETEAU, ami., 19 juillet 1626; MC/ET/XXVI/51
      contrat de mariage; Bouqueteau, Pierre
    - ILE NOTRE-DAME § Permission par Sébastien DELAPORTE, commis à la recette et dépense des ouvrages en l'ILE NOTRE-DAME, à Laurent LHOMME, marchand demeurant en ladite île, de la jouissance d'une place dans l'ILE NOTRE-DAME au bout du pont de bois du côté de Saint-Paul, sur laquelle, avec le consentement de DELAPORTE, il a fait dresser une boutique, moyennant 30 livres par an, durant le temps qu'il plaira au bailleur., 22 juillet 1626; MC/ET/XXVI/51
    - HÔTEL de SENS § Transaction par Jean DEMONGNERON, gagne-denier sur les ports de Paris, demeurant rue de la Mortellerie vis-à-vis de l'HÔTEL de SENS, 4 août 1626; MC/ET/XXVI/51
    - BANQUIER FRARIN (Antoine) bourgeois de Paris; Vieille-rue-du-Temple § Sommation par Antoine FRARIN pour une lettre de change; Sommation à Antoine FRARIN pour avoir paiement d'une lettre de change écrite en flamand, datée d'Amsterdam du 26 octobre; Procuration de Antoine FRARIN à Alexis de LA RUELLE, marchand et bourgeois de Lille, pour toucher des deniers qui sont dûs à Antoine FRARIN, 29 août, 28 novembre et 18 décembre 1626., 29 août 1626 - 18 décembre 1626; MC/ET/XXVI/51
      déclaration; procuration; Frarin, Antoine
    - BOIS (marché de) § Marché par Martin BLANCHETON et Nicolas GROSSIER, voituriers par eau, à Denis MORIN, receveur général des amendes de la cour de Parlement, pour le transport depuis le chantier du port Saint-Marceau, ou autres chantiers qui sont au port au Plâtre jusqu'à l'arche du pont de bois qui est contre le Palais, de 300 voies de bois de moule, à compter 52 bûches par voie, moyennant le prix de 14 sols par voie., 9 septembre 1626; MC/ET/XXVI/51
      marché; Blancheton, Martin
    - ARQUEBUSIERS (les 100) de Paris § Accords de Pierre TORNIER, marchand bourgeois de Paris sur le quai des Ormes et capitaine des ARQUEBUSIERS, à la suite d'un procès., 10 septembre 1626; MC/ET/XXVI/51
    - MULLOTTE (Guillaume) maître menuisier et Marguerite de GONFREVILLE, sa femme, demeurant rue de la Tisseranderie § Mariage de Pierre ANCLOU, maître chaudronnier et de Marie BOURGEOIS, fille de François BOURGEOIS, maître menuisier et de Jacqueline MULLOTE, en présence de..., ses aïeux, d'Yves PETIT et Jean de GONFREVILLE, aussi menuisiers, cousins.; Constitution de rente par..., 11 octobre 1626 - 21 novembre 1626; MC/ET/XXVI/51
      constitution de rente; contrat de mariage; Mullotte, Guillaume
    - TONNERRE (Etienne) Paveur demeurant rue de la Mortellerie et Alizon MOULIN, sa femme § Quittance d'..., en présence de Nicolas LE CLERC, marchand près de Longjumeau, Marie RICHER, sa femme, mère d'..., auparavant veuve de Jean TONNERRE, et Claude LE DUC, veuve de Michel RICHER, maître des oeuvres de pavé du Roi., 14 octobre 1626; MC/ET/XXVI/51
      quittance; Tonnerre, Etienne
    - SAINT-ANTOINE (ordre de) de Paris § Bail par les religieux de l'ordre de SAINT-ANTOINE, pour 9 ans, à H. LE CERTAIN, chirurgien ordinaire du Roi, juré à Paris, de la maison à l'enseigne du Croissant noir, rue du Roi de Sicile, appartenant à l'ordre de SAINT-ANTOINE, en raison des travaux que ledit preneur a fait faire, moyennant 300 £ de loyer annuel. (A la suite: [1627, 9 février,] ratification de Paul VILLATE, supérieur dudit couvent)., 20 octobre 1626; MC/ET/XXVI/51
      bail; Saint-Antoine, ordre de
    - SAINT-GERVAIS (église) § Assemblée du curé et des marguilliers de l'église SAINT-GERVAIS sous les charniers neufs de l'église pour: 1°/ Elire un marguillier; 2°/ Permettre au curé d'être présent au compte que doit rendre le sieur BOUCHER, naguère marguillier., 1er novembre 1626 - 8 décembre 1626; MC/ET/XXVI/51
    - COUVERTURE (marché de) § Marché par Laurent FIZART, maître couvreur de maisons, aux marguilliers de l'église Saint Gervais, pour les trois corps de logis que ceux ci ont décidé de construire rue des Barres, moyennant 30 sols la toise d'ouvrages de couverture vieux et 5 £. 10 s. la toise de couverture neuve., 2 novembre 1626; MC/ET/XXVI/51
      marché; Fizart, Laurent
    - MENUISERIE marché de § Devis et marché par Guillaume MULLOTE et Jean MOREL Mes menuisiers à Paris, aux marguilliers de l'Oeuvre et fabrique de l'église Saint-Gervais, pour les trois corps de logis qui se construisent rue des Barres. MULLOTE fera les travaux aux deux petits logis et MOREL au grand, moyennant différents prix., 2 novembre 1626; MC/ET/XXVI/51
      devis; marché; Mullote, Guillaume; Morel, Jean; menuisier
    - PASSEURS d'EAU ès ports de Paris (Communauté des) § Délaissement par les maîtres de la communauté des PASSEURS d'EAU ès port de Paris, à Charles TUFFEREAU, secrétaire de la chambre du Roi, pour la peine qu'il a prise à obtenir les 16 offices de chargeurs et déchargeurs de marchandises au port du guichet du Louvre accordés par le Roi à la Communauté des PASSEURS d'EAU ès ports de Paris en compensation du tort qui leur fut causé par la nouvelle construction des ponts de bois qui traversent l'eau depuis le quai Saint-Paul au quai de la Tournelle et cloître de Notre Dame, de l'un de ces offices., 5 novembre 1626; MC/ET/XXVI/51
    - SAINT-GERVAIS (église) § Constitution par les marguilliers de l'oeuvre et fabrique de l'église SAINT-GERVAIS à Michel GRIVEL, juré vendeur de la marchandise de foin, de 100 £ de rente, moyennant 2000 £.; Déclaration dud. GRIVEL, comme quoi il n'a servi que de prête nom à Pierre GALLAND, sergent à verge, priseur, vendeur de biens., 8 novembre 1626; MC/ET/XXVI/51
      constitution de rente; déclaration; Saint-Gervais, église
    - ARCHEVÊQUE de PARIS § Marché par Michel JABLIER et Pierre MAILLE, marchands de blé bourgeois de Paris rue de la Mortellerie, à Monseigneur l'ARCHEVÊQUE de PARIS, représenté par Thomas DUVAL, son secrétaire et Pierre FERET, son maître d'hôtel et secrétaire, de 26 muids d'avoine pour la nourriture des chevaux et mulets dudit ARCHEVÊQUE de PARIS, à livrer sur le port de Grève, moyennant 78 £ par muid., 21 novembre 1626; MC/ET/XXVI/51
    - PONTS de BOIS traversant l'eau depuis le quai Saint-Paul au quai de la Tournelle et cloître Notre-Dame § Délaissement de l'un des 16 offices de chargeurs et déchargeurs de marchandises au port du guichet du Louvre qui furent créés par le Roi en faveur de la communauté des passeurs d'eau ès ports de Paris, en compensation du tort qui leur fut causé par la construction des PONTS de BOIS, par les maîtres de ladite communauté, à Charles TUFFEREAU, secrétaire de la chambre du Roi, pour la peine qu'il a prise à obtenir de S.M. ces offices., 25 novembre 1626; MC/ET/XXVI/51
    - MALADRERIE de Gonesse § Bail de maison et terres dépendant de la MALADRERIE de Gonesse, 1er décembre 1626; MC/ET/XXVI/51
    - OFFICE de CHEF de PANETERIE de la Reine § Vente par Charles de LA CHAPPELLE, demeurant à Saint-Germain-en-Laye, à Jean MARGUENAT, demeurant à Troyes, tous deux étant à présent à Paris, de son OFFICE de CHEF de PANETERIE de la Reine, moyennant 2 475 livres ts., 31 décembre 1626; MC/ET/XXVI/51
      acte de vente; La Chapelle, Charles de
  - Minutes. 1627, MC/ET/XXVI/52; registre
    - SAINT-GERVAIS église § Fondation, par François de BELIN, conseiller du Roi, contrôleur général et provincial des Guerres au gouvernement de Paris et Ile de France, en souvenir du miracle en l'. .. advenu le Ier septembre 1274, la Ste Hostie ayant été dérobée et cachée en un lieu sur le chemin de Saint-Denis, dont elle est sortit miraculeusement voletant en l'air à la vue de l'evêque de Paris, de l'abbé de Saint-Denis, du curé et clergé de l'. .. d'un nombre infini de peuple, ainsi qu'il est dépeint sur la vitre de la chapelle Saint-Pierre, donnée par feue dame Marie FAVART, veuve de Nicolas LECLERC, bourgeois de Paris, de 50 l de rente A la suite: 1626, 5 août renouvellement de cette fondation, 23 juin 1624; MC/ET/XXVI/52
      Belin, François de; Favart, Marie; Leclerc, Nicolas
    - HÔTEL de LAVERDIN Place Royale § Mise en apprentissage par Claude CHEVILLART, fille demeurant en l'HÔTEL de LAVERDIN, 9 janvier 1627; MC/ET/XXVI/52
    - HÔTEL de VALOIS § Déclaration de Jean MACE, marchand apothicaire, épicier, bourgeois de Paris, comme curateur de la succession de feu Jacques MACE, son père, comme quoi il a reçu 1200 £ sur les 315 000 £ de l'adjudication faite par arrêt du 22 mars 1622 de l'HÔTEL de VALOIS au faubourg Saint-Germain-des-Prés, à cause d'une maison appartenant à ladite succession, enclose dans l'HÔTEL de VALOIS, 29 janvier 1627; MC/ET/XXVI/52
    - PILLON (Nicolas) maître sellier vieille rue du Temple § Mariage de Nicolas PILLON en présence de Louis PILLON, frère., 6 février 1627; MC/ET/XXVI/52
      contrat de mariage; Pillon, Nicolas
    - Renouvellement pour 7 ans, à Absalon Garnon, notaire au Châtelet, demeurant rue de la Harpe, dans une maison à l'enseigne du Barillet d'argent, du bail de ladite maison où il demeure, par le principal et les boursiers du Collège de Tours, moyennant 500 l. de loyer annuel, et l'obligation de faire tous les contrats et actes pour le collège sans être payé., 15 février 1627; MC/ET/XXVI/52
      bail; Barillet d'Argent (enseigne du); Harpe (rue de la); Garnon, Absalon; notaire; directeur d'établissement d'enseignement; enseignant
    - MULLOTTE (Guillaume) maître menuisier et Marguerite de GONFREVILLE, sa femme § 2 Titres nouvels à cause d'une rente sur une maison rue de la Tisseranderie, acquise de...; Mise en apprentissage par... de Paul MULLOTE, petit-fils, enfant mineur de défunt Paul MULLOTE, maître menuisier à Paris et de Barbe ANGOT, avec Daniel JACQUART, maître menuisier au faubourg Saint-Honoré, les 18 et 24 février et 21 septembre 1627., 18 février 1627 - 21 septembre 1627; MC/ET/XXVI/52
      contrat d'apprentissage; Mullotte, Guillaume
    - NOBLET (Perceval) juré du Roi ès oeuvres de maçonnerie § Titre nouvel à Nicolas LE JEUNE couvreur de maisons à Paris ayant droit par transport de. .. (11 novembre 1624, devant DUBOYS et TACONNET)., 18 février 1627; MC/ET/XXVI/52
      titre nouvel; Noblet, Perceval
    - SAINT-GERVAIS église § Bail par les marguilliers de l'oeuvre et fabrique de l'. .., à Jean PASQUIER et Philippe PRIEUR, prêtre habitués en l'. .., d'une petite maison bâtie de neuf, rue du Longpont, au coin du grand portail de l'. .., pour six ans moyennant 144 livres de loyer annuel., 21 février 1627; MC/ET/XXVI/52
      bail; Pasquier, Jean; Prieur, Philippe
    - GARDE de NUIT des marchandises de blé et vin en Grève § Bail par les GARDE de NUIT des marchandises de blé et vin à Gilles LEGINDOUIN, commis au nettoiement des boues et immondices des port et place de Grève, de leurs droits à la recette des GARDE de NUIT des marchandises de blé et vin, sans qu'il soit tenu à la garde des marchandises; il fouira de la loge des GARDE de NUIT des marchandises de blé et vin sans en rien payer, mais l'entretiendra; il paiera aux GARDE de NUIT des marchandises de blé et vin 56 sols par semaine., 22 février 1627; MC/ET/XXVI/52
    - FRARIN (Louis) Banquier bourgeois de Paris demeurant vieille rue du Temple § Procuration de Louis FRARIN à deux marchands de Londres pour réclamer 'une bezaille ou boeste' contenant 964 carats de diamant noir égarés en mer, qui ont été envoyés par Françisco PERRY, de Lisbonne dans le navire de Herman WINSMAN, adressés à des marchands de Calais pour faire tenir à Louis FRARIN; Procuration d'O. et E. de ROMIGNY, frères marchands de vin à Paris pour vendre à Philippe BOURLAMAGNY, de LONDRES tout le vin contenu dans deux navires., 25 février 1627; MC/ET/XXVI/52
      procuration; Frarin, Louis
    - ILE NOTRE-DAME § Bail par Sébastien DELAPORTE, commis à la recette et dépense des ouvrages de l'ILE NOTRE-DAME, à Balthasard HURE, maître charpentier demeurant en ladite île, d'une partie du grand chantier qu'à ledit DELAPORTE sur l'île, moyennant 50 £ par an. Bail audit HURE par Jacques LAMBERT, huissier-sergent à cheval du Châtelet, d'une place de 139 toises 1/4 en l'ILE NOTRE-DAME, moyennant 60 livres par an.; Marché de charpenterie par. .. pour une maison construite en Ille N.D. sur un moulin dont il gardera les matériaux; Bail d'une place de 139 toises 1/4 en la dite Ile audit Hure, les 8 mars, 7 août et 22 novembre 1627., 8 mars 1627 - 22 novembre 1627; MC/ET/XXVI/52
    - JEU de PAUME appelé ROBILLART, vieille rue du Temple. § Constitution d'une rente à prendre sur la maison et jeu de paume JEU de PAUME, et autres biens., 13 mars 1627; MC/ET/XXVI/52
      constitution de rente
    - VAISSEAUX § Procuration générale d'Olivier et Etienne de ROMIGNY, frères, marchands de vin rue du Monceau Saint-Gervais et Pierre FURART, marchand à Rouen, correspondant desdits ROMIGNY, à Philippe BOURLAMAGNY, de Londres, pour vendre tout le vin appartenant auxdits ROMIGNY dans les navires nommés 'La barbe de Penerf' et le 'Lyon rouge' et en toucher le prix., 13 mars 1627; MC/ET/XXVI/52
    - MARCHANT (Louis) maître général des oeuvres des Bâtiments du Roi § Quittance de rachat par Denise CHAMBIGE, veuve de .., demeurant rue des Trois Pavillons (signe: CHAMBICHE) à laquelle la rente appartient en partie, comme héritière de feue Jeanne CHAMBIGE, veuve de Jean FONTAINE, maître des oeuvres de charpenterie du Roi., 15 mars 1627; MC/ET/XXVI/52
      quittance; Marchant, Louis
    - MARTIN (François) compagnon maçon, demeurant rue Neuve Ste-Geneviève § Marché de maçonnerie par. .. à Edme MENISSIER, marchand fripier demeurant en l'ile Notre-Dame pour la construction d'une petite maison en l'Ile Notre-Dame, moyennant 27 l.ts., 15 mars 1627; MC/ET/XXVI/52
      marché; Martin, François
    - DONON (Jean de) Conseiller du Roi, contrôleur général de ses Bâtiments, demeurant rue des Trois Pavillons § Constitution de 200 £ de rente par. .. à Denise CHAMBIGE veuve de Louis MARCHANT, maître général des Oeuvres des Bâtiments du Roi. Déclaration de François SAUVAT, écuyer, conseiller et maître d'hôtel de Mgr frère du Roi et Marguerite MARCHANT sa femme, comme quoi. .. s'est obligé pour leur faire plaisir et leur à remis les 3 200 £, prix de ladite rente., 20 mars 1627; MC/ET/XXVI/52
      constitution de rente; déclaration; Donon, Jean de
    - MOULIN à blé en forme de tour sur la butte Montmartre § Bail par François GAUTHIER, maître charpentier bourgeois de Paris, rue du Roi-de-Sicile, à Jean BINOST, meunier demeurant au faubourg Saint-Honoré, du MOULIN à blé en forme de tour sur la butte Montmartre, moyennant 240 livres de loyer annuel pour trois ans., 22 mars 1627; MC/ET/XXVI/52
    - JEU de PAUME Saint-Nicolas entre les portes de Nesle et de Buci § Bail par François SAUVAT, écuyer, conseiller et maître d'hôtel des maisons du Roi et de Monsieur, son frère, demeurant rue des Trois Pavillons, à René GIRARD, de la maison et JEU de PAUME où il demeure et dont il avait passé bail à Jean BATAILLE, maître paumier à Paris., 6 avril 1627; MC/ET/XXVI/52
    - SAINT-GERVAIS église § Bail par les marguilliers de la fabrique de l'. .. pour 6 ans, à Jean DOUSSIN, huissier audiencier au Châtelet, aussi marguillier, tenant le compte du revenu de l'Oeuvre, de la Ière des trois maisons bâties de neuf rue des Barres, à prendre du côté de la rue Saint-Antoine moyennant 400 livres de loyer annuel.; Bail par les mêmes, à Jacques AULTRUY, commissaire examinateur au Châtelet, de la maison du milieu, pour six ans, moyennant 300 l par an; Bail, à Pierre GALLAND, sergent à verge, d'une petite maison construite de neuf rue des Barres, joignant la porte d'entrée du cimetière pour 6 ans, moyennant 200 livres par an., 18 avril 1627; MC/ET/XXVI/52
      bail; Doussin, Jean; Aultruy, Jacques; Galland, Pierre
    - SAINT GERVAIS église § Bail par les marguilliers de l'oeuvre et fabrique de l'. .. pour six ans, à Nicolas BOUDET, l'un des 12 marchands de vin privilégiés suivant la Cour, d'une maison rue des Barres, joignant les trois maisons bâties de neuf, moyennant 300 l de loyer annuel., 18 avril 1627; MC/ET/XXVI/52
      bail; Boudet, Nicolas
    - MESERETZ (Denis) et Jeanne BOUCHER, sa femme, demeurant rue Saint-Antoine, devant l'Hôtel de Cossé. § Constitution de rente par Antoine JUHLIEN et... Indemnité dud. JULHIEN à. .., 24 avril 1627; MC/ET/XXVI/52
      constitution de rente; Meseretz, Denis
    - SAINT-GERVAIS église § Promesse par les marguilliers de l'oeuvre de l'. .., à Charles PERROCHE, conseiller du Roi au Conseil d'Etat et audiencier de France, et Guillaume PERROCHE, conseiller, maître d'hôtel du Roi et de sa chambre des Comptes, de faire agrandir la chapelle qu'ils ont dans le cimetière de l'. .. et dont l'entrée est dans la chapelle de la Madeleine, de 14 pouces de longueur à prendre sur une vieille fondation dans un lieu fermé où les officiers de l'. .. mettent leurs outils, et de la faire recouvrir d'une chapenterie en forme de dôme., 25 avril 1627; MC/ET/XXVI/52
      Perroche, Charles; Perroche, Guillaume